臺灣新竹地方法院刑事判決
111年度易字第734號
公  訴  人  臺灣新竹地方檢察署檢察官
被      告  葉漢鐘





上列被告因竊盜案件，經檢察官提起公訴（111度偵字第8794、9
137、9485、10828、10829號），被告於本院準備程序中為有罪
之陳述，本院裁定進行簡式審判程序，判決如下：
    主  文
葉漢鐘犯下列數罪，得易科罰金部分應執行有期徒刑拾月，如易
科罰金，以新臺幣壹仟元折算壹日。不得易科罰金部分應執行有
期徒刑壹年。
㈠竊盜罪，累犯，處有期徒刑伍月，如易科罰金，以新臺幣壹仟
　元折算壹日。
　未扣案之犯罪所得安全帽壹個沒收，於全部或一部不能沒收不
　宜執行沒收時，追徵其價額。
㈡共同攜帶兇器竊盜罪，累犯，處有期徒刑捌月。
　未扣案之犯罪所得觸媒轉換器壹個沒收，於全部或一部不能沒
  收不宜執行沒收時，追徵其價額。　　 
㈢共同竊盜罪，累犯，處有期徒刑肆月，如易科罰金，以新臺幣
　壹仟元折算壹日。
  未扣案之犯罪所得安全帽壹個沒收，於全部或一部不能沒收不
　宜執行沒收時，追徵其價額。
㈣竊盜罪，累犯，處有期徒刑肆月，如易科罰金，以新臺幣壹仟
　元折算壹日。
  未扣案之犯罪所得OPPO廠牌手機壹支沒收，於全部或一部不能
　沒收或不宜執行沒收時，追徵其價額。
㈤踰越窗戶侵入住宅竊盜罪，累犯，處有期徒刑玖月。
  未扣案之犯罪所得三星手機壹支、皮包壹個(及其內現金新臺
　幣肆佰元)、悠遊卡壹張均沒收，於全部或一部不能沒收或不
　宜執行沒收時，追徵其價額。　
    事  實
一、前科紀錄（於本案均構成累犯）：
    徒刑執行完畢時間：民國110年9月19日。　
二、葉漢鐘單獨或共同基於意圖為自己不法所有之竊盜犯意，分
    別為下列行為：
　㈠於111年6月1日14時許，在新竹縣○○市○○路00○00號，徒手竊
    取張嘉琪所有之車牌號碼000-000號普通重型機車1台（已發
    還）及其內安全帽1個得手後，騎乘上開機車離去。（111年
    度偵字第8794號）
　㈡於111年5月7日2時許，搭乘由許家倫(另行審結)駕駛之車牌
    號碼000-0000號自用小客車，行經新竹縣○○市○○街00號前時
    ，見台灣順豐速運股份有限公司所有、黃勝暉所管領之車牌
    號碼000-00號自用小貨車無人看管之際，由許家倫把風，由
    葉漢鐘持許家倫所有、客觀上可作為兇器之砂輪機竊取上開
    小貨車之觸媒轉換器後，2人共乘上開自用小客車逃逸，嗣
    由許家倫攜至不詳回收場銷贓得款新臺幣（下同）5000元。
    （111年度偵字第9137號）
　㈢於111年6月2日18時42分許，騎乘車牌號碼000-000號普通重
    型機車搭載不詳成年男子，行經新竹市○○區○○街000號前，
    由葉漢鐘徒手竊取陳慶安所有、懸掛在車牌號碼000-0000號
    普通重型機車之安全帽1個（價值1200元）後離去。（111年
    度偵字第9485號）
　㈣於111年5月17日6時16分許，步行經新竹市○區○○路000號家樂
    福超市前時，見姜智偉所有之OPPO手機（價值6000元）放置
    在其所駕駛之車牌號碼000-0000號自用小貨車副駕駛座上無
    人看管之際，開啟車門徒手竊取手機後離去。（111年度偵
    字第10828號）
　㈤於111年6月4日5時8分許，在新竹市○區○○街00巷00○0號頂樓
    ，見劉芊慧住處窗戶未關，自窗戶侵入上開有人居住之劉芊
    慧住處，徒手竊取三星手機1支（價值3000元）、皮包（內
    有現金400元）、悠遊卡1張後離去。（111年度偵字第10829
    號）
　  理  由
一、證據名稱：
（一）被告葉漢鐘於警詢、偵訊及本院審理時之自白。
（二）共同被告許家倫於警詢之供述。證人朱小偉於警詢之證述
      。
（三）被害人或告訴人張嘉琪、黃勝暉、陳慶安、姜智偉、劉芊
      慧於警詢之證述。
（四）偵查報告、新竹市警察局第二分局扣押筆錄、扣押物品目
      錄表、贓物認領保管單、監視器翻拍暨現場照片、車輛詳
      細資料報表、內政部警政署刑事警察局111年7月20日刑生
      字第1110068623號鑑定書。
（五）偵查報告、贓物認領保管單、現場暨監視器翻拍照片、指
      認犯罪嫌疑人紀錄表、估價單。
（六）偵查報告、監視器翻拍照片、車輛詳細資料報表。
（七）偵查報告、監視器翻拍照片。
（八）偵查報告、現場暨監視器翻拍照片、內政部警政署刑事警
      察局111年7月11日刑生字第1110065696號鑑定書、車輛詳
      細資料報表。
（九）被告葉漢鐘之全國刑案查註紀錄表、臺灣高等法院被告
      前案紀錄表。
二、論罪科刑：
（一）罪名：核被告葉漢鐘就事實㈠、㈢、㈣所為，均係犯刑法第3
      20條第1項之竊盜罪；就事實㈡所為，係犯刑法第321條第1
      項第3款之攜帶兇器竊盜罪；就事實㈤所為，係犯刑法第32
      1條第1項第1、2款之踰越窗戶侵入住宅竊盜罪。
（二）共同正犯：被告就事實㈡、㈢所示犯行，分別與共同被告許
      家倫、不詳成年男子間有犯意聯絡、行為分擔，依刑法第
      28條規定，論以共同正犯。
（三）數罪併罰：被告所犯上開竊盜3罪、加重竊盜2罪，犯意各
      別、行為可分，應予分論併罰。
（四）累犯：被告有事實欄所載之前科，其受徒刑之執行完畢後
      ，5年以內故意再犯本案有期徒刑以上之罪，均為累犯，
      且有許多前案與本案同為竊盜罪，被告顯未能記取前案科
      刑之教訓謹慎行事，漠視法紀，對刑罰之反應力薄弱，未
      因此產生警惕作用，仍有應予處罰之惡性，有加重其刑之
      必要，參照司法院釋字第775號解釋意旨，本案均應依刑
      法第47條第1項規定各加重其刑。
（五）科刑：爰審酌被告素行不佳，其正值盛年，不知以正當途
      徑獲取所需，多次行竊他人所有之物，不尊重他人財產權
      益之犯罪動機與目的、攜帶兇器及侵入住宅竊盜之手段危
      害性暨其情節，參以其犯後坦承犯行之態度，犯罪手段、
      所生危害、竊得物品之價值，及其已婚、1成年子女之生
      活狀況、工作情形及收入、高職肄業之智識程度(本院卷
      第141頁)等一切情狀，分別量處如主文所示之刑暨諭知如
      得易科罰金者之折算標準，並就得易科罰金及不得易科罰
      金之有期徒刑部分，分別定其應執行之刑，以示懲儆。
三、沒收：
（一）事實㈠被告竊得之機車已發還被害人，爰依刑法第38條之1
       第5 項規定，不予宣告沒收或追徵。其餘如主文所示之
      犯罪所得皆未扣案，均應依刑法第38條之1 第1 項前段、
      第3 項規定，宣告沒收，並於全部或一部不能沒收或不宜
      執行沒收時，追徵其價額。至事實㈡、㈢與他人共犯部分，
      無證據顯示犯罪所得係由其中一人獨得，應認被告對於此
      部分不法利得享有共同處分權限，應負共同沒收之責，自
      仍應同依刑法第38條之1 第1 項前段、第3 項之規定，在
      被告相關聯之主文項下併予宣告沒收，附此敘明。
（二）被告於事實㈡用以竊盜的砂輪機1台為共同被告許家倫所有
      一節，分別為被告及共同被告許家倫供述在卷（9137偵卷
      第17、12頁），既非被告葉漢鐘所有，爰不在其相關聯之
      主文項下沒收，亦附此說明。
據上論斷，應依刑事訴訟法第273 條之1 第1 項、第299 條第1
項前段，判決如主文。
本案經檢察官陳興男提起公訴，檢察官劉晏如到庭執行職務。
中　　華　　民　　國　　111 　年　　10　　月　　28　　日
                  刑事第五庭    法　官　楊麗文
以上正本證明與原本無異。
如不服本判決應於收受判決後20日內向本院提出上訴書狀，並應
敘述具體理由。其未敘述上訴理由者，應於上訴期間屆滿後20日
內向本院補提理由書(均須按他造當事人之人數附繕本)「切勿逕
送上級法院」。
中　　華　　民　　國　　111 　年　　10　　月　　28　　日
                                書記官　賴瑩芳
附錄本論罪科刑法條：
中華民國刑法第320條第1項
意圖為自己或第三人不法之所有，而竊取他人之動產者，為竊盜
罪，處5年以下有期徒刑、拘役或50萬元以下罰金。
中華民國刑法第321條第1項第1、2、3款
犯前條第1項、第2項之罪而有下列情形之一者，處6月以上5年以
下有期徒刑，得併科50萬元以下罰金：
一、侵入住宅或有人居住之建築物、船艦或隱匿其內而犯之。
二、毀越門窗、牆垣或其他安全設備而犯之。
三、攜帶兇器而犯之。